臺灣高雄地方法院刑事判決　
110年度交簡上字第159號
上  訴  人  
即  被  告  徐國鑫



上列上訴人因公共危險案件，不服本院高雄簡易庭110年度交簡
字第2116號中華民國110年10月13日第一審簡易判決（聲請簡易
判決處刑案號：臺灣高雄地方檢察署110年度速偵字第2331號）
，提起上訴，本院管轄之第二審合議庭，判決如下：
    主      文
上訴駁回。
    事實及理由
一、程序說明
    本案經本院管轄之第二審合議庭（下稱本院第二審）審理結
    果，認原判決應予維持，爰依刑事訴訟法第373條規定，本
    判決之事實、證據及理由，除證據部分另補充：「高雄市政
    府警察局鳳山分局民國111年5月13日函文暨檢附呼氣酒精測
    試器（儀器序號：A170772）酒測濃度測定值列印單」，理
    由部分補充：「對於上訴意旨之論駁（詳下述）」以外，其
    餘均引用第一審判決書記載（如附件）。至於上訴人即被告
    徐國鑫（下稱被告）行為後，刑法第185條之3第1項規定雖
    經總統於111年1月28日修正公布，並自同年1月31日生效施
    行，惟修正後提高法定刑度，對於被告並非有利，依刑法第
    2條第1項前段規定，仍應適用修正前刑法第185條之3第1項
    規定論處，原判決未及為新舊法比較，固有未洽，惟對判決
    結果並不生影響，附此敘明。
二、上訴意旨
    我只有於110年8月28日晚上8點多在家喝1/4瓶高粱酒而已，
    酒測值不可能超過0.25，事後去抽血檢驗數值都正常等語。
三、對於上訴意旨之論駁
  ㈠被告於110年8月30日0時43分許前不詳時間，在不詳地點，飲
    用酒類或食用含有酒精之食品後，騎乘車牌號碼000-0000號
    普通重型機車上路，於110年8月30日0時43分許，行經高雄
    市○○區○○○路00號前時，經警攔查發覺散發酒氣，當場施以
    吐氣酒精濃度檢測，而於同日1時3分許，測得其吐氣所含酒
    精濃度為每公升0.60毫克等情，業據被告坦承不諱，並有高
    雄市政府警察局鳳山分局五甲派出所酒精測試報告（測試序
    號293）、財團法人台灣商品檢測驗證中心呼氣酒精測試器
    檢定合格證書（儀器序號：A170772）、高雄市政府警察局
    舉發違反道路交通管理事件通知單、車輛詳細資料報表在卷
    可稽，此部分之事實，自堪先予認定。
  ㈡原判決已於判決理由敘明：「警察對被告施以酒精濃度測試
    時，所使用之呼氣酒精測試器於109年11月12日經財團法人
    台灣商品檢測驗證中心檢定合格，有效期限為110年11月30
    日或使用次數達1,000次，此有財團法人台灣商品檢測驗證
    中心呼氣酒精測試器檢定合格證書在卷可佐（見警卷第8 頁
    ），而本案係於110年8月30日施以測試，且此次測試僅為該
    儀器第293次實施酒精濃度測試，此亦有酒精測試報告在卷
    可憑（見警卷第7頁）。是以，警察對被告實施酒測之日期
    既尚未逾該儀器之有效期限，且使用次數亦距最大使用次數
    （1,000次）有相當之差距，是客觀上難認本案對被告進行
    吐氣酒精濃度測試之儀器，存在任何足以影響其有效性之情
    形。故被告主張呼氣酒精測試之結果不足採信，而應另經抽
    血檢測之辯詞，並無根據。……至被告雖提出其自行前往杏和
    醫院所為之抽血檢測報告書，惟觀其上所載之採檢日期為11
    0年8月31日、收件日期為110年8月31日、收件時間15時58分
    （見本院卷第17頁），與本案實施酒測之110年8月30日1時3
    分，已間隔逾38小時，自難率以該檢測結果推翻原酒測呼氣
    結果而認被告並未涉犯不能安全駕駛動力交通工具罪」等語
    （見原判決事實及理由欄㈠㈢），已詳加說明被告辯解不可
    採之理由，核與卷內事證相符，論理亦無違背經驗法則之處
    ，並無瑕疵可指。
　㈢復經本院第二審函詢高雄市政府警察局鳳山分局本案呼氣酒
    精測試器對於被告施以吐氣酒精濃度檢測檢驗之前後資料，
    結果略以：「（測試序號283）測定值0.04mg/l、（測試序
    號284）測定值0.15mg/l、（測試序號285）測定值0.18mg/l
    、（測試序號286）測定值0.67mg/l、（測試序號287）測定
    值0.35mg/l、（測試序號288）測定值0.00mg/l、（測試序
    號289）測定值0.04mg/l、（測試序號290）測定值0.00mg/l
    、（測試序號291）測定值0.20mg/l、（測試序號292）測定
    值0.11mg/l、【（測試序號293〈即被告〉）測定值0.60mg/l
    】、（測試序號294）測定值0.10mg/l、（測試序號295）測
    定值0.10mg/l、（測試序號296）測定值0.91mg/l、（測試
    序號297）測定值0.23mg/l、（測試序號298）測定值0.10mg
    /l、（測試序號299）測定值0.12mg/l、（測試序號300）測
    定值0.14mg/l、（測試序號301）測定值0.10mg/l、（測試
    序號302）測定值0.56mg/l」等情，有該局111年5月13日函
    文暨檢附呼氣酒精測試器（儀器序號：A170772）酒測濃度
    測定值列印單在卷可憑，足見上開呼氣酒精測試器檢測值結
    果介於0.00mg/l至0.91mg/l之間，且大部分均未達0.25mg/l
    ，顯無何酒測結果數值普遍偏高之呼氣酒精測試器恐失準情
    事，被告猶執前詞上訴，別無其他有利被告事證，即難為可
    採。至於被告提出相關新聞文獻資料，與本案事實並不相同
    ，自無從據此為有利被告之認定，當不待言。
四、結論
    綜上所述，原判決認事用法均無違誤，量刑亦稱妥適，被告
    提起上訴，經核為無理由，應予駁回。
據上論斷，應依刑事訴訟法第455條之1第1項、第3項、第364條
、第368條、第373條，判決如主文。
本案經檢察官高永翰聲請簡易判決處刑，檢察官陳俊宏到庭執行
職務。
中　　華　　民　　國　 111 　 年　　8 　　月　　30 　 日
                  刑事第十一庭  審判長法  官  莊珮吟
                                      法  官  洪碩垣
                                      法  官  黃鳳岐
以上正本證明與原本無異。
本件不得上訴。
中　　華　　民　　國　　111 　年　　9 　　月　　2 　　日
                                      書記官  林依潔
【附件】臺灣高雄地方法院刑事簡易判決